臺灣高等法院刑事裁定                100年度毒抗字第325號
抗  告  人
即  被  告  張明弘
上列抗告人因違反毒品危害防制條例案件，不服台灣桃園地方法
院100年度毒聲字第891號，中華民國100年10月5日裁定（聲請案
號：台灣桃園地方法院檢察署100年度毒偵字第4103號），提起
抗告，本院裁定如下：
    主  文
抗告駁回。
    理  由
一、抗告意旨略以：抗告人因誤交損友，在其誘引下施用毒品，
    抗告人係初犯且已知錯，最近剛有了工作，倘至勒戒處所恐
    工作不保，請另以罰金等方式懲處云云。
二、按犯毒品危害防制條例第10條之罪者，檢察官應聲請法院裁
    定，或少年法院（地方法院少年法庭）應先裁定，令被告或
    少年入勒戒處所觀察、勒戒，其期間不得逾2月，毒品危害
    防制條例第20條第1項定有明文。又依文獻記載，施用甲基
    安非他命後24小時內約有施用劑量之70％由尿中排出，經人
    體可代謝甲基安非他命原態及其代謝物安非他命，一般可檢
    出甲基安非他命成分之最長時間為1至5天，且人體施用安非
    他命後，主要代謝物中有未改變型態之安非他命，而無甲基
    安非他命；如人體施用甲基安非他命後，在主要代謝物中未
    改變型態之甲基安非他命占施用劑量達43％，而安非他命則
    約為5％，有行政院衛生署管制藥品管理局民國（下同）93
    年7月22日管檢字第0930006615號函及法務部調查局93年5月
    4日調科壹字00000000000號函為憑。再者，以氣相層析質譜
    分析法作藥物及其代謝產物之定性及定量分析檢驗者，幾乎
    不會有偽陽性反應產生，亦即如尿液中未含有煙毒之反應者
    ，即不可能產生因藥物所引起之偽陽性反應，此亦有行政院
    衛生署管制藥品管理局92年6月2管檢字第0920004713號函為
    據。
三、經查：抗告人於偵查中已坦承有於100年7月底在家中施用第
    二級毒品甲基安非他命。且抗告人於100年8月1日中午12時
    25許為警採集之尿液檢體，經送請正修科技大學超微量研究
    科技中心以氣相層析質譜分析法為確認分析，檢驗結果經判
    定為甲基安非他命及安非他命陽性反應，此有正修科技大學
    超微量研究科技中心出具之尿液檢驗報告及桃園縣政府警察
    局龜山分局被採尿人姓名編號對照表各1紙附卷可稽，是抗
    告人於100年8月1日中午12時25分許為警採尿時起往前回溯
    96小時內某時，施用第二級毒品甲基安非他命犯行洵堪認定
    。而抗告人前未曾因施用毒品而經裁定觀察、勒戒，亦有本
    院被告前案紀錄在卷可稽，抗告人係初犯毒品危害防制條例
    第10條第2項之施用第二級毒品罪，依上開規定，自應令抗
    告人入勒戒處所觀察、勒戒。
四、抗告意旨謂其已知錯，希冀另採罰金等其他方式懲處云云，
    然查上開規定之意旨係以觀察、勒戒方式，協助施用毒品之
    人戒除身癮及以強制戒治方式戒除其心癮之措施，法條明定
    「應」送觀察、勒戒，並未賦予法院裁量之權限，自無從為
    其他替代之處分。原審因依毒品危害防制條例第20條第1項
    ，及觀察勒戒處分執行條例第3條第1項、第2項之規定，裁
    定抗告人應送勒戒處所觀察、勒戒，經核並無不合。本件抗
    告，核無理由，應予駁回。
據上論結，應依刑事訴訟法第412條，裁定如主文。
中    華    民    國   100    年    11    月    7     日
                  刑事第十七庭  審判長法  官  王炳梁
                                      法  官  黃雅芬
                                      法  官  陳世宗
以上正本證明與原本無異。
不得再抗告。
                                      書記官  李佳穎
中    華    民    國   100    年    11    月    7     日